【裁判字號】    99,訴,1921
【裁判日期】    991020
【裁判案由】    偽造文書等
【裁判全文】
臺灣臺中地方法院刑事判決              99年度訴字第1921號
公  訴  人  臺灣臺中地方法院檢察署檢察官
被      告  戊○○
上列被告因偽造文書等案件，經檢察官提起公訴（98年度偵字第
18136號、99年度偵字第7839號），被告於準備程序就被訴犯罪
事實為有罪之陳述，經告以簡式審判程序之旨，並聽取當事人意
見後，合議庭裁定由受命法官獨任進行簡式審判程序，本院判決
如下：
    主    文
戊○○犯如附表一所示之罪，各處如附表一所示之刑。應執行有
期徒刑伍月，如易科罰金，以新臺幣壹仟元折算壹日。
    犯罪事實及理由
一、緣乙○○自民國97年4、5月間起至98年5月15日止，僱用戊
    ○○在其所營，位在臺中市○區○○路211之1號1樓之「尚
    好康通訊行」內擔任員工。詎戊○○利用工作上機會，拿取
    顧客至該通訊行所申用，已開通但尚未領取之行動電話SIM
    卡，為下列各次犯行：(1)戊○○基於行使偽造準私文書、詐
    欺得利之犯意，於98年4月26日，持附表二編號1、2所示之
    顧客申用之行動電話SIM卡，前往位在臺中市○○區○○路3
    段之獵網網咖店內，以附表二編號1、2所示之會員帳號，登
    入茂為歐買尬數位科技股份有限公司（下稱OMG公司）之「
    OMG遊戲平台」後，假冒附表二編號1、2所示之顧客名義，
    依MyCard線上購點操作流程，點選使用者條約同意條款後，
    依序輸入顧客行動電話門號、交易金額等個人資料，並確認
    交易資訊後，傳輸上開資料至「OMG遊戲平台」，表示欲以
    該小額付費平台，進行線上授權付款，以購買遊戲儲值點數
    意思之電磁紀錄，而行使上開準私文書，致OMG公司管理「O
    MG遊戲平台」電腦線上儲值系統之人員，對真正行動電話門
    號所有人之身分辨識陷於錯誤，而同意其所為之儲值交易，
    以此方法詐得如附表二編號1、2所示之儲值點數，再以市價
    6、7折不等之價格，變賣詐得之點數予不知情之蕭清文，足
    以生損害於附表二編號1、2所示之顧客、OMG公司對於線上
    儲值交易管理及行動電話門號所屬電信公司對行動電話門號
    管理之正確性。(2)戊○○基於行使偽造準私文書、詐欺得利
    之犯意，於98年5月4日，持附表二編號3至5所示之顧客申用
    之行動電話SIM卡，前往位在臺中市○○區○○路3段之獵網
    網咖店內，以附表二編號1、2所示之會員帳號，登入OMG公
    司之「OMG遊戲平台」後，假冒附表二編號3至5所示之顧客
    名義，依MyCard線上購點操作流程，點選使用者條約同意條
    款後，依序輸入顧客行動電話門號、交易金額等個人資料，
    並確認交易資訊後，傳輸上開資料至「OMG遊戲平台」，表
    示欲以該小額付費平台，進行線上授權付款，以購買遊戲儲
    值點數意思之電磁紀錄，而行使上開準私文書，致OMG公司
    管理「OMG遊戲平台」電腦線上儲值系統之人員，對真正行
    動電話門號所有人之身分辨識陷於錯誤，而同意其所為之儲
    值交易，以此方法詐得如附表二編號3至5所示之儲值點數，
    再以市價6、7折不等之價格，變賣詐得之點數予不知情之蕭
    清文，足以生損害於附表二編號3至5所示之顧客、OMG公司
    對於線上儲值交易管理及行動電話門號所屬電信公司對行動
    電話門號管理之正確性。(3)戊○○基於行使偽造準私文書、
    詐欺得利之犯意，於98年5月7日，持附表二編號6至11所示
    之顧客申用之行動電話SIM卡，前往位在臺中市○○區○○
    路3段之獵網網咖店內，以附表二編號6至11所示之會員帳號
    ，登入OMG公司之「OMG遊戲平台」後，假冒附表二編號6至
    11所示之顧客名義，依MyCard線上購點操作流程，點選使用
    者條約同意條款後，依序輸入顧客行動電話門號、交易金額
    等個人資料，並確認交易資訊後，傳輸上開資料至「OMG遊
    戲平台」，表示欲以該小額付費平台，進行線上授權付款以
    購買遊戲儲值點數意思之電磁紀錄，而行使上開準私文書，
    致OMG公司管理「OMG遊戲平台」電腦線上儲值系統之人員，
    對真正行動電話門號所有人之身分辨識陷於錯誤，而同意其
    所為之儲值交易，以此方法詐得如附表二編號6至11所示之
    儲值點數，再以市價6、7折不等之價格，變賣詐得之點數予
    不知情之蕭清文，足以生損害於附表二編號6至11所示之顧
    客、OMG公司對於線上儲值交易管理及行動電話門號所屬電
    信公司對行動電話門號管理之正確性。
二、證據名稱：(1)被告於偵審中之自白。(2)告訴人乙○○於警詢
    及偵查中之證詞。(3)證人庚○○、辛○○○、壬○○、蕭清
    文、蕭富元於警詢或偵查中之證詞。(4)被害人所有上開行動
    電話門號申請書、帳單、通話明細資料。(5)智冠科技股份有
    限公司函暨MyCard儲值消費紀錄資料、茂為歐買尬數位科技
    股份有限公司函暨OMG遊戲平台會員登入、線上儲值交易資
    料、MyCard線上購點操作流程資料。
三、按錄音、錄影或電磁紀錄，藉機器或電腦之處理所顯示之聲
    音、影像或符號，足以為表示其用意之證明者，為準文書，
    此觀諸刑法第220條第2項之規定即明。被告假冒顧客名義，
    依MyCard線上購點操作流程，點選使用者條約同意條款後，
    依序輸入顧客行動電話門號、交易金額等個人資料，並確認
    交易資訊後，傳輸上開資料至「OMG遊戲平台」，表示欲以
    該小額付費平台，進行線上授權付款以購買遊戲儲值點數意
    思之電磁紀錄，自足以表示授權付款等用意之證明，當屬刑
    法第220條第2項規定之準文書。故核被告如犯罪事實欄(1)、
    (2)、(3)所為，各係均犯刑法第216條、第210條、第220條第2
    項之行使偽造準私文書罪，及刑法第339條第2項之詐欺得利
    罪。被告偽造準私文書之低度行為，為行使偽造準私文書之
    高度行為所吸收，不另論罪。如附表二編號1、2部分，3至5
    部分，6至11部分之行使偽造準私文書、詐欺得利犯行，各
    係被告於密接之時、地所為，為接續犯，應各以一罪論，且
    各部分之行使偽造準私文書、詐欺得利二罪，各屬一行為而
    觸犯二個相異罪名、侵害數法益之異種想像競合犯，應分別
    從較重之行使偽造準私文書罪論處。被告於98年4月26日、9
    8年5月4日、98年5月7日所犯三個行使偽造準私文書罪間，
    犯意各別、行為獨立可分，應分論併罰。檢察官起訴書原謂
    被告取走顧客申用之行動電話SIM卡行為，另涉刑法第320條
    第1項之竊盜罪嫌，惟依起訴事實，被告拿取該等行動電話
    SIM卡之目的，僅在進行線上儲值交易，完成後隨即將該等
    行動電話SIM卡放回店內供顧客領取，故被告對該等行動電
    話SIM卡顯無據為己有之不法所有意圖，自無論以竊盜罪之
    餘地。就此蒞庭實行公訴之檢察官，本於檢察一體原則，業
    修正起訴意旨論罪內容如本院上開論述，附予說明。
四、爰審酌被告高中畢業之智識程度，犯罪之動機、手段，所生
    危害及所得利益，坦承犯行惟尚未能與告訴人及被害人和解
    賠償其等損害之犯後態度等一切情狀，量處如主文所示之刑
    ，併定其應執行之刑及諭知易科罰金之折算標準。
五、依刑事訴訟法第273條之1第1項、第299條第1項前段、第310
    之2、第454條第1項，刑法第210條、第216條、第220條第2
    項、第339條第2項、第55條、第41條第1項前段、第51條第5
    款，刑法施行法第1條之1，判決如主文。
本案經檢察官丁○○到庭執行職務。
中    華    民    國    99    年    10    月    20    日
                  刑事第十庭  法  官  蔡建興
以上正本證明與原本無異。
如不服本判決應於收受本判決後10日內向本院提出上訴書狀，其
未敘述上訴理由者，並得於提起上訴後10日內向本院補提理由書
狀（均須按他造當事人之人數附繕本）「切勿逕送上級法院」。
                              書記官  黃英寬
中    華    民    國    99    年    10    月    20    日
附錄本案論罪科刑法條
刑法第210條：
偽造、變造私文書，足以生損害於公眾或他人者，處五年以下有
期徒刑。
刑法第216條：
行使第二百十條至第二百十五條之文書者，依偽造、變造文書或
登載不實事項或使登載不實事項之規定處斷。
刑法第220條：
在紙上或物品上之文字、符號、圖畫、照像，依習慣或特約，足
以為表示其用意之證明者，關於本章及本章以外各罪，以文書論
。
錄音、錄影或電磁紀錄，藉機器或電腦之處理所顯示之聲音、影
像或符號，足以為表示其用意之證明者，亦同。
刑法第339條：
意圖為自己或第三人不法之所有，以詐術使人將本人或第三人之
物交付者，處五年以下有期徒刑、拘役或科或併科一千元以下罰
金。
以前項方法得財產上不法之利益或使第三人得之者，亦同。
前二項之未遂犯罰之。
附表一：
 ┌─┬────────────────────────────┬─────┐
 │編│  宣  告  刑                                            │犯罪事實  │
 │號│                                                        │          │
 ├─┼────────────────────────────┼─────┤
 │1 │戊○○犯行使偽造準私文書罪，處有期徒刑貳月，如易科罰金，│犯罪事實欄│
 │  │以新臺幣壹仟元折算壹日。                                │(1)所示犯行│
 ├─┼────────────────────────────┼─────┤
 │2 │戊○○犯行使偽造準私文書罪，處有期徒刑貳月，如易科罰金，│犯罪事實欄│
 │  │以新臺幣壹仟元折算壹日。                                │(2)所示犯行│
 ├─┼────────────────────────────┼─────┤
 │3 │戊○○犯行使偽造準私文書罪，處有期徒刑參月，如易科罰金，│犯罪事實欄│
 │  │以新臺幣壹仟元折算壹日。                                │(3)所示犯行│
 └─┴────────────────────────────┴─────┘
附表二：
 ┌──┬──────┬──────┬───────┬────────┐
 │編號│登入會員帳號│線上儲值交易│儲值交易行動電│儲值點數、金額  │
 │    │、名義人    │時間        │話門號、名義人│（新臺幣：元）  │
 ├──┼──────┼──────┼───────┼────────┤
 │1   │A00000000   │98年4 月26日│0000000000    │1000點、1000元  │
 │    │戊○○      │下午8 時整  │庚○○        │                │
 ├──┼──────┼──────┼───────┼────────┤
 │2   │同上        │98年4 月26日│0000000000    │同上            │
 │    │            │下午8 時8 分│庚○○        │                │
 ├──┼──────┼──────┼───────┼────────┤
 │3   │qＺ0000000000│98年5 月4 日│0000000000    │1000點、1000元  │
 │    │蕭富元      │下午2 時41分│己○○        │                │
 ├──┼──────┼──────┼───────┼────────┤
 │4   │同上        │98年5 月4 日│0000000000    │同上            │
 │    │            │下午3 時9 分│庚○○        │                │
 ├──┼──────┼──────┼───────┼────────┤
 │5   │同上        │98年5 月4 日│0000000000    │同上            │
 │    │            │下午3 時15分│庚○○        │                │
 ├──┼──────┼──────┼───────┼────────┤
 │6   │同上        │98年5 月7 日│0000000000    │同上            │
 │    │            │下午2 時20分│壬○○        │                │
 ├──┼──────┼──────┼───────┼────────┤
 │7   │Ｚ0000000000 │98年5 月7 日│0000000000    │同上            │
 │    │蕭清文      │下午2 時48分│辛○○○      │                │
 ├──┼──────┼──────┼───────┼────────┤
 │8   │同上        │98年5 月7 日│0000000000    │500 點、500 元  │
 │    │            │下午3 時4 分│丙○○        │                │
 ├──┼──────┼──────┼───────┼────────┤
 │9   │同上        │98年5 月7 日│同上          │同上            │
 │    │            │下午3 時7 分│              │                │
 ├──┼──────┼──────┼───────┼────────┤
 │10  │同上        │98年5 月7 日│0000000000    │1000點、1000元  │
 │    │            │下午3 時24分│甲○○        │                │
 ├──┼──────┼──────┼───────┼────────┤
 │11  │同上        │98年5 月7 日│0000000000    │同上            │
 │    │            │下午3 時35分│甲○○        │                │
 └──┴──────┴──────┴───────┴────────┘

司法院資訊處製作；財團法人民間司法改革基金會備份。
